【裁判字號】    98,交聲,3640
【裁判日期】    981012
【裁判案由】    交管條例聲異
【裁判全文】
臺灣板橋地方法院交通事件裁定       98年度交聲字第3640號
原處分機關  交通部公路總局臺北區監理所板橋監理站
異  議  人
即受處分人  甲○○
上列異議人因違反道路交通管理處罰條例案件，對於交通部公路
總局臺北區監理所板橋監理站中華民國98年9月4日以板監裁字第
裁41-CL0000000號違反道路交通管理事件裁決書所為之裁決處分
（原舉發案號：臺北縣政府警察局98年6月10日北縣警交大字第
CL0000000號）不服，聲明異議，本院裁定如下：
    主  文
異議駁回。
    理  由
一、原處分意旨略以：異議人即受處分人甲○○騎乘陳美雲所有
    之車號ＱＰＱ－五六三號輕型機車，於民國九十八年五月二
    十七日上午十一時十二分許，行經臺北縣中和市○○路與錦
    和路口，因闖紅燈之違規，經警拍照後逕行舉發，乃依道路
    交通管理處罰條例第五十三條第一項之規定、第六十三條第
    一項第三款（原裁決書漏載第三款）之規定，裁處罰鍰新臺
    幣（下同）一千八百元，並記違規點數三點。異議人則以：
    上開路口應兩段式左轉，但依現場照片所示並無禁止左轉之
    標誌，導致異議人無法判別，本件請勿以闖紅燈裁罰，應比
    照直行綠燈時搶道左轉違規，改依道路交通管理處罰條例第
    四十八條第一項第二款規定舉發，爰請求撤銷原處分，從輕
    處罰等語。
二、按汽車（含機車）駕駛人行經有燈光號誌管制之交岔路口闖
    紅燈者，處一千八百元以上五千四百元以下罰鍰；又汽車駕
    駛人有上開第五十三條之情形者，除依原條款處罰鍰外，並
    分別記違規點數三點。道路交通管理處罰條例第五十三條第
    一項、第六十三條第一項第三款分別定有明文。
三、本件異議人對於上揭時地騎乘上開機車，行經臺北縣中和市
    ○○路與錦和路之慢車道路口紅燈左轉之事實，並不爭執，
    但否認有闖紅燈之違規行為，並以前詞置辯。惟查：異議人
    於上揭時地騎乘機車紅燈左轉之闖紅燈違規事實，有舉發當
    時採證之現場彩色照片、影印之現場照片及位置圖等件在卷
    可按，且觀之上開現場照片所示，異議人騎乘上開機車於上
    揭慢車道路口之號誌已變換紅燈時，仍穿越該路口之停止線
    繼續向左轉行駛，再參以上開路口確有設置機慢車兩段式左
    轉之標誌，且異議人騎乘機車行駛之慢車道號誌已變換成紅
    燈，此觀之卷附員警拍攝之現場照片自明，足認異議人騎乘
    上開機車於上揭時地，確有紅燈左轉之闖紅燈違規事實，至
    為明確。又本件異議人上開紅燈左轉之違規行為，既合於道
    路交通管理處罰條例第五十三條第一項闖紅燈之規定，應依
    該條規定處罰之，自無改依同條例第四十八條第一項第二款
    「不依號誌指示行駛」之規定處罰，是異議人上開所辯，並
    非足採。
四、綜上所述，本件異議人確有騎乘上開機車，行經有燈光號誌
    管制之交岔路口闖紅燈左轉之違規事實，洵堪認定。從而，
    原處分機關依據首開道路交通管理處罰條例之規定，裁處罰
    鍰一千八百元，並記違規點數三點，於法並無違誤，量罰亦
    甚妥適，應予維持，本件異議為無理由，應予駁回。
據上論斷，應依道路交通管理處罰條例第八十七條第二項，道路
交通案件處理辦法第十九條，裁定如主文。
中    華    民    國    98    年    10    月    12    日
                  交通法庭  法  官  楊 志 雄
以上正本證明與原本無異
如不服本裁定應於送達後五日內向本院提出抗告狀
                            書記官  陳 春 銘
中    華    民    國    98    年    10    月    12    日


司法院資訊處製作；財團法人民間司法改革基金會備份。
